【裁判字號】    94,上訴,2483
【裁判日期】    950104
【裁判案由】    搶奪
【裁判全文】
臺灣高等法院臺中分院刑事判決        94年度上訴字第2483號
上  訴  人
即  被  告  甲○○
                    （另案在監執行）
上列上訴人因搶奪案件，不服臺灣臺中地方法院94年度訴字第29
71號，中華民國94年10月17日第一審判決（起訴案號：臺灣臺中
地方法院檢察署94年度偵字第12497號），提起上訴，本院判決
如下：
    主  文
上訴駁回。
    事  實
一、甲○○於民國八十九年四月二十一日因竊盜案件，經臺灣臺
    中地方法院臺中簡易庭判處有期徒刑四月，緩刑三年，於緩
    刑期，因違反毒品危害防制條例案件經臺灣臺中地方法院判
    處有期徒刑七月，上開緩刑因而遭撤銷，於九十三年十二月
    一日執行完畢，竟不知悔改，於九十四年八月二日凌晨一時
    許，意圖為自己不法之所有，並為供行搶之用，在臺中市○
    區○○路與中華路，以自備之鑰匙一把（未扣案，已滅失）
    竊取乙○○所有之車牌號碼ＫＹＱ─０二九號機車一輛，得
    手後供己使用，並先以其所有之膠帶一捲黏貼於上開機車之
    車牌上，於同日凌晨二時五十分許，意圖為自己不法之所有
    ，見丁○○一人騎乘車號ＩＭＭ─三七七號機車，趁丁○○
    不及防備之際，下手搶奪丁○○之紅色皮包，然因丁○○之
    皮包掛於掛勾上，不易取下，致甲○○未能搶得該皮包，丁○○見狀將機車停下，甲○○將機車迴轉後，再接續下手搶
    奪皮包，因丁○○大聲呼喊搶劫，並以腳踢甲○○，甲○○
    因而未能搶奪得逞，甲○○及丁○○並因而重心不穩均人車
    倒地，甲○○見行搶不成，乃將機車扶正後，騎乘機車逃離
    現場，適有駕駛車號０七六五─ＤＸ號自用小貨車之何政育
    目睹上開情狀，即駕駛上開自用小貨車撞倒甲○○之機車後
    ，而與同時到場之員警合力逮捕甲○○。
二、案經乙○○訴由臺中市警察局第二分局報請臺灣臺中地方法
    院檢察署檢察官偵查起訴。
    理  由
一、訊據上訴人即被告甲○○對於其曾於前揭時地，意圖為自己
    不法之所有，竊盜機車及搶奪未遂等情坦承不諱，核與告訴
    人乙○○於警訊時之指訴，及證人丁○○、何政育於警詢、
    偵訊時之證述相符，並有贓物認領保管單一紙、車籍作業系
    統查詢認可資料一紙，及照片六幀在卷可參，復有膠帶一捲
    扣案可資佐證，是被告之自白應與事實相符。本案事證明確
    ，被告犯行洵堪認定。
二、核被告所為，係犯刑法第三百二十條第一項之竊盜罪及同法
    第三百二十五條第三項、第一項之搶奪未遂罪，查被告於行
    竊機車後，旋即將機車車牌以膠帶遮住，再伺機下手行搶，
    先後不到二個小時之時間，且被告於警訊中自承：「行竊係
    為代步之用，並且在市區亂逛尋找行搶之目標」等語，顯見
    被告於行竊之時，即有搶奪之計畫，其所犯竊盜及搶奪未遂
    犯行，二罪有方法結果之牽連關係，應依牽連犯之規定，從
    一重依刑法第三百二十五條第三項、第一項之搶奪未遂罪處
    斷，被告曾於八十九年四月二十一日因竊盜案件，經臺灣臺
    中地方法院臺中簡易庭判處有期徒刑四月，緩刑三年，於緩
    刑期，因違反毒品危害防制條例案件經臺灣臺中地方法院判
    處有期徒刑七月，上開緩刑因而遭撤銷，於九十三年十二月
    一日執行完畢，有臺灣高等法院被告前案紀錄表一紙附卷可
    憑，其於有期徒刑執行完畢後五年之內，再犯本件有期徒刑
    以上之罪，為累犯，應依法加重其刑，被告著手實施搶奪犯
    行，因障礙未能得逞，為未遂犯，爰依既遂之刑減輕之，原
    審以被告犯罪事證明確，並審酌其犯罪之動機、手段、犯後
    態度等一切情狀，判處被告有期徒刑十月，並就扣案膠帶依
    刑法第三十八條第一項第二款宣告沒收，認事用法核無違誤
    ，量刑亦稱妥適，被告上訴意旨固請求從輕，惟本院審酌被
    告前即有竊盜前科（詳前案紀錄表），經入獄執行後，仍再
    犯本案等一切情狀，認原審量刑尚屬妥適，被告上訴並無理
    由，應予駁回。
據上論結，應依刑事訴訟法第三百六十八條，判決如主文。
本案經檢察官丙○○到庭執行職務。
中    華    民    國    95    年    1     月    4     日
                刑事第五庭  審判長法  官  袁  從  楨
                                  法  官  郭  同  奇
                                  法  官  姚  勳  昌
上列正本證明與原本無異。
如不服本判決應於收受送達後十日內向本院提出上訴書狀，其未
敘述上訴之理由者並得於提起上訴後十日內向本院補提理由書（
均須按他造當事人之人數附繕本）。
                                  書記官  洪  麗  華
中    華    民    國    95    年    1     月    6     日
中華民國刑法第320條
 (普通竊盜罪、竊佔罪)
意圖為自己或第3人不法之所有，而竊取他人之動產者，為竊盜
罪，處五年以下有期徒刑、拘役或五百元以下罰金。
意圖為自己或第3人不法之利益，而竊佔他人之不動產者，依前
項之規定處斷。
前二項之未遂犯罰之。
中華民國刑法第325條
 (普通搶奪罪)
意圖為自己或第3人不法之所有，而搶奪他人之動產者，處六月
以上五年以下有期徒刑。
因而致人於死者，處無期徒刑或七年以上有期徒刑，致重傷者，
處三年以上十年以下有期徒刑。
第1項之未遂犯罰之。
                                                      Ｆ


司法院資訊處製作；財團法人民間司法改革基金會備份。
